【裁判字號】    99,交聲,1173
【裁判日期】    991130
【裁判案由】    聲明異議
【裁判全文】
臺灣彰化地方法院交通事件裁定        99年度交聲字第1173號
移送機關即
原處分機關    交通部公路總局臺中區監理所彰化監理站
異  議  人
即受處分人    廖坤鏐
上列異議人即受處分人因違反道路交通管理處罰條例案件，對於
交通部公路總局臺中區監理所彰化監理站99年10月29日彰監四字
第裁64-JC0000000號裁決不服，聲明異議，本院裁定如下：
    主  文
異議駁回。
    理  由
一、原處分意旨略以：本件受處分人即異議人廖坤鏐（下稱異議
    人）駕駛車牌號碼9239－QL號自小客車，於民國（下同）99
    年10月3 日10時50分許，在南投縣中寮鄉○○路與竹坑巷口
    ，因有「駕車行經有燈光號誌管制之交岔路闖紅燈」之違規
    情事，為員警予以攔停並掣單舉發。原處分機關爰依道路交
    通管理處罰條例第53條第1 項規定裁處罰鍰新台幣2,700 元
    ，並依同條例第63條第1 項第3 款記違規點數3 點，於法並
    無不合等語。
二、聲明異議意旨略以：異議人當天駕駛至該處時，前輪到達停
    止線時，燈號變成黃燈，約二秒鐘後，黃燈又變成紅燈，燈
    號變換之快幾乎無法緊急煞車。當時異議人車輛後面有一輛
    高頂自小客車，跟的很近，又在雙黃線上，想超異議人之車
    輛，當時異議人見是黃燈想煞車時，又怕後車追撞，不料黃
    燈閃二秒鐘後，即轉變成紅燈，且路口處又辦有喪事，如果
    緊急煞車，將造成後車追撞，則後果難以想像。為此聲明異
    議，請法官將原處分撤銷，給予免罰之裁定云云。
三、按汽車駕駛人，行經有燈光號誌管制之交岔路口闖紅燈者，
    處新臺幣1,800 元以上5,400 元以下罰鍰，道路交通管理處
    罰條例第53條第1 項有明文規定；違反前揭之規定者，並依
    同條例第63條第1 項第3 款之規定，記違規點數3 點。
四、經查，本件異議人於上開時、地，駕駛車牌號碼9239－QL號
    自小客車，因闖紅燈為南投縣警察局草屯分局員警當場攔停
    掣單舉發等情，有南投縣警察局投警交字第JC0000000 號舉
    發違反道路交通管理事件通知單影本1 紙在卷可稽；此外，
    由本件卷附之舉證連續照片6 紙中可明顯看出，異議人所駕
    駛之上開車輛，確實於路口交通號誌為紅燈時通過該路口，
    足認異議人確有「駕車行經有燈光號誌管制之交岔路闖紅燈
    」之違規事實。至異議人另辯稱，當時車後有一輛高頂自小
    客車跟的很緊，想超車云云，皆與本件無關，且後車有否保
    持足夠之行車距離，並不得作為前車得以違規闖紅燈之正當
    理由。是異議人上開所辯均不足採，異議人確有在前揭時、
    地駕駛汽車闖紅燈之違規行為，洵堪認定。原處分機關援引
    前開規定，裁處異議人罰鍰2,700元，並記違規點數3點，於
    法並無違誤。本件異議為無理由，應予駁回。
據上論斷，應依道路交通案件處理辦法第19條，裁定如主文。
中    華    民    國    99    年    11    月    30    日
                  交通法庭        法  官   鮑慧忠
以上正本證明與原本無異。
如不服本裁定，應於裁定送達後五日內向本院提出抗告狀( 須附
抗告狀繕本 )。
中    華    民    國    99    年    11    月    30    日
                                   書記官  林子惠

司法院資訊處製作；財團法人民間司法改革基金會備份。
